【裁判字號】    89,易,1535
【裁判日期】    900426
【裁判案由】    侵占
【裁判全文】
臺灣桃園地方法院刑事判決                        八十九年度易字第一五三五號
    公  訴  人  臺灣桃園地方法院檢察署檢察官
    被      告  甲○○
右列被告因侵占案件，經檢察官提起公訴（八十九年度偵字第七０五二號），本院判
決如左：
    主  文
甲○○連續意圖為自己不法之所有，而侵占對於業務上所持有之物，處有期徒刑捌月
。
    事  實
一、甲○○基於意圖為自己不法所有之概括犯意，利用其在台北縣林口鄉○○村○○
    ○路○段一一二號采豐怡裝潢實業有限公司（下稱采豐公司）任業務員一職，負
    責洽談業務及向客戶收取工程款或保證金等事宜期間，先後於：(1)民國八十八年
    九月十三日將鄭祺堂之工程款新台幣（下同）十萬元；(2)八十八年十月間將賴啟
    明之保證金二萬元；(3)八十八年十月間將許慈惠之保證金二萬元；(4)八十八年十
    月二十七日將鄭祺堂之工程款十萬元；共計二十四萬元，連續以變易持有為自己
    所有之犯意，擅自挪用，而侵占入己。
二、案經采豐公司代表人乙○○訴由桃園縣警察局龜山分局報請臺灣桃園地方法院檢
    察署檢察官偵查起訴。
    理  由
一、訊據被告甲○○對於右揭(1)(4)之侵占事實坦承不諱，核與告訴人采豐公司代表人
    乙○○之指訴情節相符。被告雖矢口否認亦有右揭(2)(3)之侵占事實，辯稱：賴啟
    明之保證金是開支票的，伊有交給采豐公司，是乙○○本人親收的，伊亦沒有挪
    用許慈惠的保證金二萬元等詞云云，惟查，被告此部分之犯行，業據告訴人采豐
    公司代表人乙○○已指訴綦詳，並經被告於警訊中亦已坦承無訛，被告嗣於本院
    審理中始另翻異前詞，否認有此部分事實，所辯已不足採取。此外，本件復有被
    告所書立之切結書、本票影本等附卷佐參，事證明確，被告右揭犯行足堪認定，
    應予依法論科。
二、核被告甲○○右揭所為，係犯刑法第三百三十六條第二項之業務侵占罪。被告先
    後多次侵占犯行，時間緊接，觸犯基本構成要件同一罪名，顯係基於概括犯意反
    覆為之，應依刑法第五十六條連續犯規定以一罪論擬，並加重其刑。爰審酌被告
    犯後態度，並參其犯罪動機、手段、目的、品性、素行等一切情狀，量處如主文
    所示之刑，以資儆懲。
三、據上論斷，應依刑事訴訟法第二百九十九條第一項前段，刑法第五十六條、第三
    百三十六條第二項，罰金罰鍰提高標準條例第一條前段，判決如主文。
本案經檢察官鄭重文到庭執行職務。
中      華      民      國      九十    年      四      月    二十六    日
                                臺灣桃園地方法院刑事第一庭
                                      法  官  呂  仲  玉
右正本證明與原本無異。
如不服本判決，應於判決送達後十日內向本院提出上訴狀( 應附繕本 )，上訴於
臺灣高等法院。
                                      書記官  劉  晨  輝
中       華     民      國       九十    年      五      月      四     日
論罪法條：
刑法第三百三十六條
對於公務上或因公益所持有之物，犯前條第一項之罪者，處一年以上七年以下有期徒
刑，得併科五千元以下罰金。
對於業務上所持有之物，犯前條第一項之罪者，處六月以上五年以下有期徒刑，得併
科三千元以下罰金。
前二項之未遂犯罰之。


司法院資訊處製作；財團法人民間司法改革基金會備份。
